# 求助陈版：政府为企业支付厂房房租，如何进行账务处理

提问人：siyangxiaocai 时间：2015-07-31 12:00:31
陈版，您好，求助以下问题：企业因政府的招商引资政策，享受厂房房租由当期政府承担的政策；企业以后期间也无需返还政府承担的房租；那么企业对政府承担的这部分房租，在账面应如何进行账务处理？是在管理费用-房租和营业外收入-政府补助中同时反映吗？如是这样，则计入费用的凭证无相应发票支撑，政府补助业务相应的补助现金流流入；请陈版赐教，谢谢！

回答人：chenyiwei
假设对厂房的租赁构成经营租赁，且该租金承担是企业与政府之间的协议中明确约定的，则该交易虽然没有直接的现金流，但其效果相当于政府先把款项支付给企业，企业再将其专款专用用于支付租金。因此应当分别确认租金费用和营业外收入。